【裁判字號】    89,易,766
【裁判日期】    890804
【裁判案由】    傷害
【裁判全文】
臺灣高雄地方法院刑事判決                          八十九年度易字第七六六號
    公  訴  人  臺灣高雄地方法院檢察署檢察官
    被      告  丁○○
右列被告因傷害案件，經檢察官提起公訴（八十八年度偵字第二０四三九號）及移送
併案審理（八十八年度偵字第七二四六號），本院判決如左：
    主  文
丁○○傷害人之身體，累犯，處有期徒刑參月，如易科罰金以參佰元折算壹日。
    事  實
一、丁○○前因重利案件，經臺灣高等法院高雄分院判處有期徒刑一年六月，嗣經最
    高法院駁回上訴確定，於民國八十八年七月八日執行完畢。詎猶不知悔改，於八
    十八年七月十七日某時，丁○○因懷疑房客甲○不當使用其出租之高雄市三民區
    ○○○路五三六號房屋，而與甲○發生爭執，甲○之夫乙○○乃出面與丁○○理
    論，引起丁○○不滿，竟基於傷害之故意，於當日中午十二時許，在高雄市三民
    區○○○路五三六號前騎樓下，以不詳人所有之四角型木棍毆打乙○○，致乙○○受有左側尺骨骨折、右手腕挫傷約四×二公分、左臀瘀腫十×十公分之傷害。
二、案經乙○○訴請高雄市政府警察局三民第一分局報請臺灣高雄地方法院檢察署檢
    察官偵查起訴及移送併案審理。
    理  由
一、訊據被告丁○○矢口否認有何傷害之犯行，辯稱：八十八年七月十七日，伊與張
    建中一起由屏東回到高雄市三民區○○○路五三六號住處，到達高雄時已經是中
    午十二時三十分左右，之後伊就與妻子、戊○○在二樓包水餃，並沒有毆打乙○○，而且乙○○在當天中午十二時十五分就已送到高雄醫學大學附設中和紀念醫
    院就醫，當時伊根本還沒回到高雄，乙○○是因所承租房屋押金返還之問題，才
    會故意誣陷伊云云。
二、經查：
  (一)告訴人乙○○係於八十八年七月十七日中午十二時十五分至高雄醫學大學附設中
    和紀念醫院急診，於當日下午三時十分取藥離院，其病歷表上記載之抵達時間亦
    為八十八年七月十七日十二時十五分，有高雄醫學大學附設中和紀念醫院八十九
    年六月二日（八九）高醫附密字第一二二六號函及函附之高雄醫學院附設中和紀
    念醫院急診創傷病歷一份附卷可稽；再佐以，證人己○○於警訊中證稱：於八十
    八年七月十七日中午十二時許，正好是大家要吃飯的時間，在高雄市○○○路五
    三六號上好快餐店看見乙○○在樓梯附近差點跌倒，不一會兒丁○○就由後面拿
    著木棍與乙○○爭吵，然後就用木棍毆打乙○○等語，足認告訴人乙○○於八十
    八年七月十七日遭毆傷之時間，應係於當日中午十二時許，而非當日中午十二時
    三十分，合先敘明。
  (二)又告訴人乙○○於八十八年七月十七日中午十二時許，在高雄市三民區○○○路
    五三六號前騎樓下，遭被告以四角型木棍毆打之情，業經告訴人乙○○指述綦詳
    ；且證人己○○於警訊中證稱：八十八年七月十七日中午十二時許，伊在高雄市
    三民區○○○路五三六號「上好快餐店」前看到乙○○差點跌倒，伊扶住乙○○
    後，乙○○就往前面走出去，不久房東丁○○就從後面拿木棍與乙○○爭吵，後
    來丁○○就用木棍打乙○○（見警訊筆錄第五頁），其於本院調查程序中亦稱：
    八十八年七月十七日伊在店內包便當，有看到乙○○與丁○○在騎樓下打架，之
    後有人將二人拉開，乙○○的手有受傷等語（見本院八十九年三月三十日訊問筆
    錄），核與告訴人乙○○所述情節大致相符，應堪採信。至告訴人張桂森雖於警
    、偵訊及本院審理中陳稱遭被告毆打之時間為八十八年七月十七日中午十二時三
    十分許，然經本院函詢高雄醫學大學附設中和紀念醫院關於告訴人乙○○就醫之
    相關資料，告訴人乙○○受傷之時間應係當日中午十二時許，已如前述，與告訴
    人乙○○指述之受傷時間略有差距，惟以當時告訴人乙○○係遭人以木棍毆打，
    旋即送醫急診，其對實際受傷之時間記憶略有錯誤實屬可能，尚不得因此遽認告
    訴人乙○○之指述不實。
  (三)又被告雖辯稱係八十八年七月十七日中午十二月三十分始回到高雄，與告訴人乙○○受傷之時間不符，並提出證人張建中為證；然證人張建中僅稱：伊與丁○○
    在八十八年七月份有回來一次，約是七月中旬，那天十二時三十分到家，伊就回
    到自己的房間，並沒有聽到丁○○與乙○○發生爭吵，也不清楚那天有無警察來
    等語（見本院八十九年五月十八日訊問筆錄），足見證人張建中對係於八十八年
    七月間何日與被告一同回到高雄一情並不確定，僅知係八十八年七月中旬；且證
    人即當日前往處理之員警黃政裕於偵查中亦證稱：伊接到報案到現場時，自助餐
    店老闆娘（即甲○）說房東（即丁○○）毆打她先生（即乙○○），伊到二樓詢
    問丁○○，丁○○表示有與乙○○發生爭執，但沒有毆打他（見偵查卷八十八年
    十一月八日訊問筆錄），縱認證人張建中所稱與被告一同回高雄之七月中旬即係
    七月十七日，證人張建中所稱被告未與告訴人乙○○發生爭執一節，亦與實際情
    形不符，是證人張建中之證詞尚不足為有利被告之認定。
  (四)再者，被告另以告訴人乙○○在高雄市三民區○○○路五三六號經營之上好快餐
    店早於八十八年六月十六日結束營業，是八十八年七月十七日證人己○○不可能
    仍在該處工作，證人己○○證述目睹其毆打告訴人乙○○之詞自不可採為辯；然
    經本院函詢高雄市稅捐稽徵處營業人甲○（營業地址：高雄市三民區○○○路五
    三六號）違章營業之時間，經該處函覆「受處分人甲○未辦理登記涉嫌違章被高
    雄市政府研考會聯合中心移辦，經本處三民分處取李君承諾之認諾書，其自八十
    七年十二月二十日至八十八年八月十六日止（違章期間）經營自助餐未辦理登記
    屬實。案經本處於八十八年八月三十日以高市稽法字第六三六一七號處分書裁處
    罰鍰新臺幣三萬元在案。查本處前開處分書所載本案違章時間截止日，誤植為八
    十八年六月十六日（已另案更正）併予敘明。」，有高雄市稅捐稽徵處八十九年
    六月十六日八九高市稽法字第０四０七０六號函及函附之承諾書影本一份可憑，
    足見告訴人乙○○當時確仍於高雄市三民區○○○路五三六號經營自助餐。被告
    所辯，均無足採。事證明確，被告犯行洵堪認定。
三、核被告丁○○所為，係犯刑法第二百七十七條第一項之傷害罪。又被告前因重利
    案件，經臺灣高等法院高雄分院判處有期徒刑一年六月，嗣經最高法院駁回上訴
    確定，於八十八年七月八日執行完畢，有臺灣高雄地方法院檢察署刑案資料查註
    紀錄表可佐，其受有期徒刑之執行完畢，五年以內再犯有期徒刑以上之罪，為累
    犯，應依刑法第四十七條規定加重其刑。爰審酌被告因細故與告訴人乙○○發生
    爭執，竟持木棍毆打告訴人乙○○成傷，且犯後一再否認犯行，態度不佳等一切
    情狀，量處如主文所示之刑，並諭知易科罰金之折算標準。至被告用以毆打告訴
    人之木棍一支，並無任何事證足認係被告所有，爰不併予宣告沒收，附此敘明。
四、至臺灣屏東地方法院檢察署檢察官移送併辦之八十八年度偵字第七二四六號被告
    涉嫌於八十八年十月七日上午九時四十分許，在屏東縣鹽埔鄉○○村○○路二二
    號傷害告訴人丙○○部分，告訴人丙○○於警訊中指稱：「我與我兒子發生爭吵
    ，係因為我家前庭裝設一支公共電話，為了收取電話費用之佣金發生爭吵，進而
    毆打成傷‧‧‧。」等語，足見被告於八十八年十月七日上午九時四十分許，係
    因偶發之原因與告訴人丙○○發生爭執，始出手毆打告訴人丙○○，其傷害告訴
    人丙○○之原因既係出於偶發，顯非基於本件傷害之概括犯意，而係另行起意之
    行為，是與本件論罪科刑之傷害部分無連續犯之裁判上一罪關係，本院無從併予
    審理，爰退回原檢察官另為妥適之處理，併此敘明。
據上論斷刑事訴訟法第二百九十九條第一項前段，刑法第二百七十七條第一項、第四
十一條、第四十七條，罰金罰鍰提高標準條例第一前段、第二條，判決如主文。
本案經檢察官秦德進到庭執行職務。
中      華      民      國    八十九    年      八      月      四      日
                                  臺灣高雄地方法院刑事第七庭
                                      法  官   曾  淑  娟
右正本證明與原本無異。
如不服本判決，應於判決送達後十日內，向本院提出上訴狀。
                                      書記官   陳  恩  如
中      華      民      國    八十九    年      八      月      四      日
刑法第二百七十七條第一項：
傷害人之身體或健康者，處三年以下有期徒刑、拘役或一千元以下罰金。


司法院資訊處製作；財團法人民間司法改革基金會備份。
